【裁判字號】    90,交訴,42
【裁判日期】    900704
【裁判案由】    公共危險
【裁判全文】
臺灣臺中地方法院刑事判決                            九十年度交訴字第四二號
    公  訴  人  臺灣台中地方法院檢察署檢察官
    被      告  甲○○
    選任辯護人  莊崇意
右列被告因公共危險案件，經檢察官提起公訴（九十年度偵字第五一六四號），本院
判決如左：
    主  文
甲○○服用酒類，不能安全駕駛動力交通工具而駕駛，處有期徒刑參月；又駕駛動力
交通工具肇事，致人受傷而逃逸，處有期徒刑捌月。應執行有期徒刑拾月，緩刑參年
。
    事  實
一、甲○○於民國（下同）九十年三月十一日晚間十一時許起，在台中市「環球舞廳
    」，飲用酒類後，其吐氣所含酒精成份已達每公升○．四七毫克（起訴書誤載為
    每公升○．四二毫克）以上，已不能安全駕駛動力交通工具，仍於同月十二日凌
    晨二時五十分許，酒醉駕駛車牌號碼ＮＺ—六六六二號自用小客車，沿台中市○
    ○路由民族路往民生路方向行駛，途經該建國路與台中路路口，欲左轉台中路往
    大里市方向行駛，本應注意車前狀況，隨時採取必要之安全措施，依當時情形，
    並無不能注意之情事，竟疏未注意而撞及站在建國路、台中路與民權路路口等計
    程車之乙○○，致乙○○受有右腳骨折、顏面撕裂傷及右鎖骨斷裂、右頸動脈出
    血等傷害（過失傷害部分未據告訴）。甲○○於駕駛動力車輛肇事致乙○○受傷
    後，明知已肇事仍駕駛上開車輛往台中市○○路、五權南路再轉五權西路、美村
    路方向逃逸，嗣於同日三時二十分許，在台中市○○○路為警追捕查獲。
二、案經台中市警察局第三分局報請臺灣臺中地方法院檢察署檢察官偵查起訴。
    理  由
一、訊據被告甲○○對於右揭時地酒後肇事致被害人受傷後逃逸等事實坦承不諱，惟
    矢口否認有酒醉不能安全駕駛之情形，辯稱：伊酒量甚佳，雖飲酒後駕車，惟對
    於駕駛安全並無影響云云。經查，右揭事實業據被害人乙○○於警訊時指述在卷
    ，並有台中市警察局第三分局警員李育欣製作之職務報告、道路台中市警察局交
    通事故調查報告表、被告酒精測試報告、現場照片等附卷足稽。被告於肇事後經
    警測得其酒精濃度達每公升０．四七毫克，依中央警察大學交通學系暨交通管理
    研究所蔡中志教授研究顯示，其肇事率為一般正常駕駛人之六倍至七倍，有中央
    警察大學交通學系暨交通管理研究所教授蔡中志研究與製表之酒精濃度與肇事率
    之關係附卷可據；又被告係駕車撞及當時在路邊等計程車之乙○○，而被告當時
    係轉彎狀態，車速應較直行為慢，仍無法注意被害人站在路邊，依其肇事情節可
    認被告之注意能力已較一般駕駛人為低，足見被告服用酒類後使注意力無法集中
    而肇事，是被告之所辯為卸責之詞，不足採信。從而被告確有酒醉不能安全駕車
    並肇事撞傷被害人後逃逸之行為無疑。本件事證明確，被告犯行洵堪認定。
二、核被告所為，係犯刑法第一百八十五條之三之服用酒類，不能安全駕駛動力交通
    工具而駕駛罪及同法第一百八十五條之四之駕駛動力交通工具肇事，致人受傷而
    逃逸罪。被告所犯上開二罪，犯意各別，犯罪構成要件不同，應予分論併罰。爰
    審酌被告肇事後己與被害人以新臺幣九十萬元達成和解賠償損害，有和解書附卷
    可稽，及其犯罪動機、目的、所生危害與犯罪後態度等一切情狀，分別量處如主
    文所示之刑，並定其應執行刑。又查被告前未曾受有期徒刑以上刑之宣告，有台
    灣台中地方法院檢察署刑案資料查註紀錄表附卷可按，其因一時失慮致犯本案，
    事後已與被害人達成和解賠償損害，經此科刑教訓，當知警惕，應無再犯之虞，
    本院認其所受定應執行刑之宣告，以暫不執行為適當，爰依法併予宣告緩刑三年
    ，以勵自新。
三、據上論斷，應依刑事訴訟法第二百九十九條第一項前段，刑法第一百八十五條之
    三、第一百八十五條之四、第五十一條第五款、第七十四條第一款，判決如主文
    。
中      華      民      國      九十      年      七    月      四      日
                                    臺灣臺中地方法院交通法庭
                                        法  官    張  國  華
右正本證明與原本無異。
如不服本判決，應於判決送達後十日內向本院提出上訴狀( 應附繕本 )，上訴於臺灣
高等法院臺中分院。
                                        書記官
中      華      民      國      九十      年      七    月      十      日
刑法第一百八十五條之三
服用毒品、麻醉藥品、酒類或其他相類之物，不能安全駕駛動力交通工具而駕駛者，
處一年以下有期徒刑、拘役或三萬元以下罰金。
刑法第一百八十五條之四
駕駛動力交通工具肇事，致人死傷而逃逸，處陸月以上五年以下有期徒刑。


司法院資訊處製作；財團法人民間司法改革基金會備份。
